臺灣彰化地方法院刑事判決　　　　　　　100年度訴字第530號
公　訴　人　臺灣彰化地方法院檢察署檢察官宙股
被　　　告　賴火諒
指定辯護人　張志隆律師
上列被告因違反毒品危害防制條例案件，經檢察官提起公訴（10
0年度偵字第852號），本院判決如下：
    主    文
賴火諒犯如附表一、二所示之罪，均累犯，各處如附表一、二所
示之刑（含主刑、從刑）。主刑部分應執行有期徒刑拾伍年，沒
收部分併執行之。
    事    實
一、賴火諒（綽號「火雞」）曾於民國81年間，因違反肅清煙毒
    條例案件，經本院以81年度訴字第231 號判決判處有期徒刑
    3 年，後經上訴臺灣高等法院臺中分院以81年度上訴字第14
    46號判決改判處有期徒刑1 年6 月確定（A 案）；於82年間
    ，因違反肅清煙毒條例案件，經本院以82年度訴字第183號
    判決判處有期徒刑3 年1 月確定（B 案，嗣經臺灣高等法院
    臺中分院於96年7 月16日以96年度聲減字第634 號裁定減為
    有期徒刑1 年6 月又15日），上開二案件經接續執行，於83
    年6 月3 日假釋出監交付保護管束，後因違反保護管束情節
    重大，經撤銷假釋應執行殘刑2 年10月又22日；於85年間，
    因違反肅清煙毒條例等案件，經本院以85年度訴字第369 號
    判決判處有期徒刑3 年2 月、4 月，應執行有期徒刑3 年4
    月，後經上訴臺灣高等法院臺中分院以85年度上訴字第1983
    號判決改判處有期徒刑3 年3 月、5 月，應執行有期徒刑3
    年4 月確定（C 案）；於85年間，因違反肅清煙毒條例等案
    件，經本院以85年度訴字第1072號判決判處有期徒刑3 年5
    月、6 月，應執行有期徒刑3 年7 月，後經上訴臺灣高等法
    院臺中分院以86年度上訴字第558 號判決上訴駁回確定（D
    案），嗣上開案件入監執行後，於90年11月30日假釋出監交
    付保護管束，又因違反保護管束情節重大，經撤銷假釋，入
    監執行殘刑4 年1 月又16日，上開D 案復經臺灣高等法院臺
    中分院於96年7 月16日以96年度聲減字第634 號裁定各減為
    有期徒刑1 年8 月又15日、3 月，定應執行有期徒刑1 年9
    月又15日，上開案件於96年7 月16日執行完畢。又再於99年
    間，因販賣毒品案件，經本院以98年度訴字第1464號判決判
    處應執行有期徒刑17年，經上訴至臺灣高等法院臺中分院於
    100 年4 月7 日以100 年度上訴字第44號判決上訴駁回。
二、詎賴火諒不知悔改，明知海洛因係毒品危害防制條例第2 條
    第2 項第1 款所列管之第一級毒品，任何人不得非法持有、
    轉讓及販賣，竟為下列犯行：
（一）基於販賣第一級毒品海洛因以營利之各別犯意，均以其所
      有之分裝袋、黑色小皮包為分裝、放置海洛因之販毒工具
      ，並以其所有之黑色諾基亞廠牌行動電話（內含其所有門
      號0000000000號之門號卡1 張，未扣案）為聯絡販賣海洛
      因之用，而以附表一所示之聯絡交易方式、交易價格，於
      附表一所示之交易時間，在附表一所示之交易地點，販賣
      第一級毒品海洛因予附表一所示之購毒者，而均完成交易
      。
（二）基於轉讓第一級毒品海洛因之各別犯意，於附表二所示之
      時間、地點，無償轉讓第一級毒品海洛因予附表二所示之
      受讓者（該等海洛因原均放置在其上開扣案黑色小皮包內
      ）。
（三）嗣經警依法對賴火諒所有之0000000000號行動電話實施通
      訊監察後，於100 年1 月20日上午7 時5 分許至同日上午
      7 時30分許，持本院核發之搜索票至賴火諒位於彰化縣員
      林鎮○○里○○路155 巷85號住處執行搜索，當場扣得賴
      火諒所有，放置其上開販賣及轉讓第一級毒品海洛因所用
      之黑色小皮包1 個、其所有供犯罪（販賣第一級毒品海洛
      因）預備所用之分裝袋1 大包，及與其上開販賣、轉讓第
      一級毒品海洛因無關之海洛因25小包（送驗淨重共計15.2
      9 公克，驗餘淨重共計15.16 公克，空包裝袋總重6.25公
      克）、行動電話2 支（其內分別含有門號0000-000000 號
      之門號卡1 張、門號0000-000000 號之門號卡1 張）。
二、案經彰化縣警察局員林分局報告臺灣彰化地方法院檢察署檢
    察官偵查起訴。
    理    由
壹、程序部分：
一、供述證據之證據能力：
（一）按被告以外之人於偵查中向檢察官所為陳述，除顯有不可
      信之情況者外，得為證據，同法第159 條之1 第2 項定有
      明文。偵查中對被告以外之人（包括證人、鑑定人、告訴
      人、被害人及共同被告等）所為之偵查筆錄，或被告以外
      之人向檢察官所提之書面陳述，性質上均屬傳聞證據。惟
      現階段刑事訴訟法規定檢察官代表國家偵查犯罪、實施公
      訴，依法其有訊問被告、證人及鑑定人之權，證人、鑑定
      人且須具結，而實務運作時，檢察官偵查中向被告以外之
      人所取得之陳述，原則上均能遵守法律規定，不致違法取
      供，其可信度極高，職是，被告以外之人前於偵查中已具
      結而為證述，除反對該項供述得具有證據能力之一方，已
      釋明「顯有不可信之情況」之理由外，不宜以該證人未能
      於偵訊中接受他造之反對詰問為由，即遽指該證人於偵查
      中之陳述不具證據能力。查本判決以下所引證人林國棟、
      許嘉麟、李世昌、胡裕碩、蘇俊彥於偵訊中之陳述，均經
      檢察官諭令具結（見偵卷第51頁、第84頁、第105 頁、第
      71頁、第122 頁），其等證詞之憑信性已獲擔保，本院又
      查無其他證據足認其等於偵查中之陳述有何顯不可信之情
      事，依前開說明，本院認證人林國棟、許嘉麟、李世昌、
      胡裕碩、蘇俊彥於偵查中具結後之證言，自均應具有證據
      能力。
（二）按被告以外之人於審判外之陳述，雖不符刑事訴訟法第15
      9 條之1至第159條之4之規定，然經當事人於審判程序同
      意作為證據，法院審酌該言詞陳述作成時之情況，認為適
      當者，亦得為證據；當事人、代理人或辯護人於法院調查
      證據時，知有刑事訴訟法第159條第1項不得為證據之情形
      ，而未於言詞辯論終結前聲明異議者，視為有前項之同意
      ，刑事訴訟法第159條之5定有明文。查，本判決下列所引
      本案證人林國棟、許嘉麟、李世昌、胡裕碩、蘇俊彥於警
      詢之證述，雖依前開刑事訴訟法第159條第1項之規定，均
      屬傳聞證據，惟被告及其辯護人於本院準備程序，均表示
      同意具有證據能力（見本院卷第36頁），復未於言詞辯論
      終結前聲明異議，又經本院核閱證人林國棟、許嘉麟、李
      世昌、胡裕碩、蘇俊彥之警詢筆錄乃均經證人林國棟、許
      嘉麟、李世昌、胡裕碩、蘇俊彥簽名確認筆錄記載內容無
      訛，且查無證據顯示其等警詢筆錄製作時之情況，有何違
      法、不當取供及證明力明顯過低之瑕疵；再其等所為之證
      詞或係證述向被告購買毒品，或係證述被告無償轉讓毒品
      之情節、經過，乃為證明具有極度封閉、隱密性之販賣或
      轉讓毒品犯罪事實存否所必要，本院認以之作為證據，均
      應屬適當，揆諸前開刑事訴訟法之規定，應認證人林國棟
      、許嘉麟、李世昌、胡裕碩、蘇俊彥於警詢中所為之證述
      ，均應具有證據能力。
二、非供述證據之證據能力：
（一）通訊監察譯文部分：
      按偵查犯罪機關依法定程序監聽之錄音，係以監聽之錄音
      帶為其調查犯罪所得之證據，司法警察依據監聽錄音結果
      予以翻譯而製作之通訊監察譯文，乃該監聽錄音帶內容之
      顯示，此為學理上所稱之「派生證據」，屬於文書證據之
      一種。於被告或訴訟關係人對其譯文之真實性發生爭執或
      有所懷疑時，法院固應依刑事訴訟法第165 條之1 第2 項
      之規定，勘驗該監聽錄音帶以踐行調查證據之程序，俾確
      認該錄音聲音是否為通訊者本人及其內容與通訊監察譯文
      之記載是否相符，或傳喚該通訊者為證據調查。倘被告或
      訴訟關係人對該通訊監察譯文之真實性並不爭執，即無勘
      驗辨認其錄音聲音之調查必要性，法院於審判期日如已踐
      行提示通訊監察譯文供當事人辨認或告以要旨，使其表示
      意見等程序並為辯論者，其所為之訴訟程序即無不合（最
      高法院98年度臺上字第2016號刑事判決意旨可資參照）。
      查被告持用之0000000000號行動電話乃經本院依法核發99
      年度聲監字第876 號通訊監察書及其電話附表（監察期間
      自99年11月12日上午10時起至99年12月11日上午10時止）
      核准對其實施通訊監察在案，有詳載聲監案號、案由、監
      察電話及對象之該通訊監察書及其電話附表在卷可參（見
      警卷第19至20頁），而警方依法監聽錄音，並依監聽錄音
      所製作之監聽譯文，被告及辯護人於本院準備程序均表示
      同意具有證據能力（見本院卷第36頁），並經本院審理時
      當庭提示予當事人及辯護人為充分辯論，其等迄至言詞辯
      論終結前，均無聲明異議，亦未爭執其真實性，依上開說
      明，應認該等通訊監察譯文均具證據能力。
（二）扣案被告所有之分裝袋1 大包、黑色小皮包1 個，均係以
      物件之存在及其呈現之狀態為證據資料，性質上屬物證而
      非供述證據，並無傳聞法則之適用，且該等扣案物係經員
      警合法執行搜索程序所扣得，並與本案具有關聯性，自均
      有證據能力。
三、本判決下列所引除上述以外之其他供述證據及非供述證據，
    供述證據部分，當事人及辯護人迄至言詞辯論終結前，均未
    聲明異議或主張有刑事訴訟法第159 條第1 項不得為證據之
    情形，本院審認上開證據作成時之情況，認應無違法或不當
    情事，與本案待證事實間復具有相當之關聯性，以之作為證
    據應屬適當，依刑事訴訟法第159 條之5 第2 項之規定，均
    認具有證據能力；非供述證據部分，亦查無證據顯示有非法
    取得或偽造、變造等明顯不實及瑕疵之情形，亦均認具有證
    據能力。
貳、實體部分：
一、上開所有犯罪事實，業據被告於偵訊及本院審理時均自白不
    諱（見偵卷第125 至126頁背面、本院卷第34頁、第196頁至
    197頁背面），核與證人林國棟、許嘉麟、李世昌、胡裕碩
    、蘇俊彥於警詢、偵訊及證人李世昌於本院證述之情節相符
    （證人林國棟警偵訊證詞見偵卷第16至30頁、第47至50頁；
    證人許嘉麟警偵訊證詞見偵卷第72至77頁、第81至83頁；證
    人李世昌警偵訊證詞見偵卷第85至91頁、第101至104頁；證
    人胡裕碩警偵訊證詞見偵卷第57至63頁、第68至70頁；證人
    蘇俊彥警偵訊證詞見偵卷第106 至113 頁、第117 至120 頁
    ；證人李世昌本院證述見本院卷第191 至192 頁），並有被
    告所有之0000000000號行動電話通訊監察譯文附卷憑佐（見
    本院卷第131 、133 、135 、139 、142 頁、警卷第8 至16
    頁、偵卷第140 頁）。參以被告於本院審理時自承曾施用過
    毒品海洛因，其有施用毒品海洛因之前科紀錄，有其臺灣高
    等法院被告前案紀錄表1 份在卷可參（見本院卷第4 至18頁
    ），而證人林國棟、許嘉麟、李世昌均有施用毒品海洛因之
    前科紀錄，有其等臺灣高等法院被告前案紀錄表1 份存卷可
    稽（見本院卷第84至94頁、第43至54頁、第57至81頁），被
    告及證人林國棟、許嘉麟、李世昌當均無誤認雙方交易之毒
    品係海洛因之虞；證人胡裕碩、蘇俊彥亦均有施用毒品海洛
    因之前科紀錄，證人蘇俊彥為警於100 年1 月20日上午11時
    採集尿液送驗，復呈嗎啡及可待因陽性反應，有其等臺灣高
    等法院被告前案紀錄表、彰化縣政府員林分局委託檢驗尿液
    代號與真實姓名對照認證單、銓昕科技股份有限公司出具之
    濫用藥物尿液檢驗報告各1 份在卷可佐（見本院卷第97 至
    106 、109 至124 頁、偵卷第136 至137 頁），證人胡裕碩
    、蘇俊彥亦無誤認被告無償轉讓交付之毒品係海洛因之虞。
    此外，尚有本院99年度聲監字第876 號通訊監察書及其電話
    附表、證人林國棟持用之門號0000000000號行動電話申設資
    料及該行動電話照片2 張（見本院卷第127 頁、偵卷第35至
    46頁）、證人許嘉麟持用之門號0000000000號行動電話申設
    資料（見本院卷第129 頁）、證人李世昌持用之門號000000
    0000號行動電話申設資料（見本院卷第124 頁）、證人胡裕
    碩持用之門號0000000000號行動電話申設資料（見本院卷第
    126 頁、偵卷第64頁）、證人蘇俊彥持用之0000000000號行
    動電話申設資料（見本院卷第128 頁）存卷可考，復有被告
    所有，供其犯本案販賣及轉讓海洛因所用之黑色小皮包1 個
    及被告所有，供其犯罪（販賣海洛因）預備所用之分裝袋1
    大包扣案可資佐證。足認被告上開自白核均與事實相符，被
    告確有附表一所示販賣第一級毒品海洛因予證人林國棟、許
    嘉麟、李世昌，及有附表二所示轉讓第一級毒品海洛因予證
    人胡裕碩、蘇俊彥之犯行，均應可認定。
二、按販賣毒品之所謂販賣行為，須行為人主觀上有營利意圖，
    且客觀上有販入或賣出毒品行為，即足構成，至於實際上是
    否已經獲利，則非所問；必也始終無營利之意思，而以原價
    或低於原價有償讓與他人，方難謂為販賣行為，而僅得以轉
    讓罪論處（參照最高法院93年度臺上字第1651號判決要旨）
    。又販賣毒品海洛因本無一定價格，各次買賣之價格，當亦
    各有差異，隨供需雙方之資力、關係之深淺、需求之數量、
    貨源之充裕與否、販賣者對於資金之需求如何及殷切與否，
    以及政府查緝之態度，進而為各種不同之風險評估，而為機
    動性之調整，是其價格標準，自非一成不變，且販賣者從各
    種「價差」或「量差」或係「純度」謀取利潤方式，或有差
    異，然其所圖利益之非法販賣行為目的，則屬相同，並無二
    致。衡諸販賣毒品之利得，除坦承價量俱臻明確外，委難查
    得實情，然毒品海洛因量微價高，依一般社會通念以觀，販
    賣行為在通常情形下均係以牟利為其主要誘因及目的，從而
    ，舉凡有償交易，除足反證確另基於某種非圖利本意之關係
    外，通常尚難因無法查悉其販入價額作為是否高價賣出之比
    較，諉無營利之意思，阻卻販賣犯行之追訴。查被告為附表
    一所示販賣海洛因之犯行，均已經調查屬實，詳如上述，雖
    均未察知各該次販賣毒品之確實數量，且因毒品復無固定價
    格，而無從確知被告獲利金額若干，惟毒品危害防制條例所
    處罰之「販賣」毒品罪，所著重者為在主觀上有藉以牟利之
    惡性，及對毒品之擴散具有較有償或無償轉讓行為更嚴重之
    危害性，被告「營利」之意圖係從客觀之社會環境、情況及
    證人、物證等資料，依據證據法則綜合研判認定。本院審酌
    被告販賣海洛因予證人林國棟、許嘉麟、李世昌，所涉販賣
    第一級毒品犯行俱屬重罪，倘於買賣之過程中無利可圖，被
    告何必甘冒觸犯刑罰之高度風險，親自為證人林國棟、許嘉
    麟、李世昌奔走送交毒品？並考量社會大眾均知買賣毒品海
    洛因係非法行為之客觀社會環境，及本案並無跡證足認被告
    係按同一價量委買或轉售之情，堪認被告於本案交付毒品海
    洛因予證人林國棟、許嘉麟、李世昌，並向證人林國棟、許
    嘉麟、李世昌收取如附表一所示之交易價金（其中附表一編
    號3 該次向證人李世昌收取之價金，嗣退還給證人李世昌）
    ，顯均係基於營利之意所為，自分屬販賣第一級毒品海洛因
    ，甚為明確。
三、至被告之辯護人固為被告辯護以：就一般的交易情形而言，
    購買物品者當然有在現場檢視自己購買物品的合理期待性，
    證人李世昌在本件當場檢視購得的第一級毒品海洛因，因為
    覺得品質不滿意，而要求退回貨品及價金，雖然從形式上已
    經完成交易，但是從實質上，應該是等到雙方均對於交易的
    內容感到滿意後皆離開現場，才能算是完成交易，證人李世
    昌他是當場不滿意交易的品質，所以馬上退回海洛因，且被
    告亦當場退回價金等情，而認被告於附表一編號3 所示該次
    犯行（即與證人李世昌交易海洛因該次），應僅構成毒品危
    害防制條例第4 條第6 項、第1 項之販賣第一級毒品未遂罪
    。惟按刑事上販賣罪之完成，與民事上買賣契約之成立，二
    者之概念尚有不同。在民事上，買賣雙方就買賣標的物與價
    金等買賣要件之意思表示一致，其買賣契約固已成立。然刑
    事上之販賣行為，則須以營利為目的，將標的物販入或賣出
    ，有一於此，其犯罪行為始為完成，苟行為人尚未將標的物
    販入或賣出，即難謂其販賣行為已屬完成。而所謂賣出，自
    應以標的物已否交付為斷，苟標的物已交付，縱買賣價金尚
    未給付，仍應論以販賣既遂罪；反之，如標的物尚未交付，
    縱行為人已收受價金，仍難謂其販賣行為已屬完成（參照最
    高法院88年度臺上字第3760號判決意旨）。經查：證人李世
    昌於本院證稱：（審判長問：提示99年11月18日21時40分11
    秒及同日22時3 分12秒通訊監察譯文，是否你與被告通話的
    內容？《提示並告以要旨》）是，我要向被告購買第一級毒
    品海洛因，....我到達之後，被告也到場，我將3 千元交給
    被告，被告也將海洛因1 包交給我，後來我因為不放心，就
    當場對著水銀燈檢視該包海洛因，覺得顏色看起來太透明，
    感覺糖摻太多，品質不好，所以我就向被告稱品質不好我不
    要，我就叫他錢還給我，我也將該包海洛因還給他，被告就
    當場將錢退給我。（審判長問：是否本來已經交易完畢，是
    因為你後來因為覺得品質不好才退貨給他？）是。（審判長
    問：該次交易，被告有無自己告訴你他交給你的第一級毒品
    海洛因品質不好？）沒有，是我自己發現的。（審判長問：
    是否該次交易是已經交易完畢，因為你不放心，才退還給被
    告？）是，我之前並沒有說要先試用，當場我也沒有試用，
    是交易完之後，我才發現品質不好，才退給被告等語（見本
    院卷第192 頁），且被告亦當庭供稱證人李世昌所述正確，
    並認其與證人李世昌當時原已交易完成，證人李世昌始認該
    包海洛因品質不佳而退還，其遂退還3 千元價金予證人李世
    昌，其對此部分成立販賣第一級毒品既遂罪乃認罪等情（見
    本院卷第192 頁背面、第196 頁背面），則依被告與證人李
    世昌上述交易情形而觀，證人李世昌顯已將其欲向被告購買
    3 千元海洛因之意思表示傳達予被告，被告並已承諾且將3
    千元之海洛因販賣交付予證人李世昌收受，2 人不僅意思表
    示合致，且被告確已完成移轉所有權交付海洛因之行為，即
    應認其所犯販賣第一級毒品海洛因之犯行業已完成既遂，證
    人李世昌嗣雖當場因認其所購得之該包海洛因品質不佳而經
    被告同意退還予被告，並拿回已交付予被告之價金3 千元，
    然此僅為其等交易完成事後之行為，當難以此逕認其等交易
    尚未完成而僅論以被告販賣第一級毒品未遂罪，被告之辯護
    人上開主張核無理由。
四、綜上所述，本案事證明確，被告意圖營利，為附表一所示販
    賣第一級毒品海洛因之犯行，及為附表二所示轉讓第一級毒
    品海洛因之犯行，均堪認定，應依法論科。
五、論罪科刑：
（一）按海洛因為毒品危害防制條例第2條第2項第1款所定列管
      之第一級毒品，任何人不得非法持有、轉讓及販賣。是核
      被告就附表一所為，均係犯毒品危害防制條例第4 條第1
      項之販賣第一級毒品罪；就附表二所為，均係犯同條例第
      8 條第1 項之轉讓第一級毒品罪。被告上開各次販賣、轉
      讓而持有第一級毒品之低度行為，分別為上開各次販賣、
      轉讓第一級毒品之高度行為所吸收，均不另論罪。起訴書
      雖認被告附表一編號3 所示犯行係構成毒品危害防制條例
      第4 條第6 項販賣第一級毒品未遂罪，然業經蒞庭檢察官
      當庭更正此部分起訴法條為毒品危害防制條例第4 條第1
      項之販賣第一級毒品既遂罪（見本院卷第196 頁背面）。
      被告所犯附表一所示3 罪及附表二所示3 罪，犯意各別，
      行為互殊，應予分論併罰。查被告曾於81年間，因違反肅
      清煙毒條例案件，經本院以81年度訴字第231 號判決判處
      有期徒刑3 年，後經上訴臺灣高等法院臺中分院以81 年
      度上訴字第14 46 號判決改判處有期徒刑1 年6 月確定（
      A 案）；於82年間，因違反肅清煙毒條例案件，經本院以
      82年度訴字第183 號判決判處有期徒刑3 年1 月確定（B
      案，嗣經臺灣高等法院臺中分院於96年7 月16日以96 年
      度聲減字第634 號裁定減為有期徒刑1 年6 月又15日），
      上開二案件經接續執行，於83年6 月3 日假釋出監交付保
      護管束，後因違反保護管束情節重大，經撤銷假釋應執行
      殘刑2 年10月又22日；於85年間，因違反肅清煙毒條例等
      案件，經本院以85年度訴字第369 號判決判處有期徒刑3
      年2 月、4 月，應執行有期徒刑3 年4 月，後經上訴臺灣
      高等法院臺中分院以85年度上訴字第1983號判決改判處有
      期徒刑3 年3 月、5 月，應執行有期徒刑3 年4 月確定（
      C 案）；於85年間，因違反肅清煙毒條例等案件，經本院
      以85年度訴字第1072號判決判處有期徒刑3 年5 月、6 月
      ，應執行有期徒刑3 年7 月，後經上訴臺灣高等法院臺中
      分院以86年度上訴字第558 號判決上訴駁回確定（D 案）
      ，嗣上開案件入監執行後，於90年11月30日假釋出監交付
      保護管束，又因違反保護管束情節重大，經撤銷假釋，入
      監執行殘刑4 年1 月又16日，上開D 案復經臺灣高等法院
      臺中分院於96年7 月16日以96年度聲減字第634 號裁定各
      減為有期徒刑1 年8 月又15日、3 月，定應執行有期徒刑
      1 年9 月又15日，上開案件於96年7 月16日執行完畢之事
      實，有前揭臺灣高等法院被告前案紀錄表1 份附卷可按，
      其於上開有期徒刑執行完畢後，5 年以內故意再犯本案如
      附表一及附表二所示有期徒刑以上之6 罪，均為累犯，應
      依刑法第47條第1 項之規定，各加重其刑【即就附表一所
      示犯行法定本刑為罰金刑部分，加重其刑（死刑、無期徒
      刑部分依法不得加重）；就附表二所示犯行法定本刑均加
      重其刑】。再被告就所為附表一所示之3 次販賣第一級毒
      品海洛因之犯行及附表二所示3 次轉讓第一級毒品海洛因
      之犯行，於偵查中及本院審理時均自白犯行，應各依毒品
      危害防制條例第17條第2 項之規定減輕其刑。
（二）復查，被告所為本案附表一所示3 次販賣海洛因之對象共
      僅3 人，原取得之價金共5 千元，最終獲取之財物僅2千
      元（如附表一編號3 所示之交易所得3 千元已退還證人李
      世昌），僅屬零星小額，揆其販賣情節，因價格、數量尚
      微，相對於長期大量販賣第一級毒品海洛因予他人以賺取
      巨額利潤之大毒梟而言，其對社會治安及國民健康之危害
      顯然較小，從被告犯案情狀對照販賣第一級毒品罪之法定
      本刑為「死刑或無期徒刑，處無期徒刑者，得併科新臺幣
      2000萬元以下罰金」，顯情輕法重，且不僅被告所犯販賣
      第一級毒品罪部分，若科以最輕之法定本刑無期徒刑，實
      嫌過苛，即令被告經依毒品危害防制條例第17條第2 項之
      規定減輕其刑後，縱科以減輕後之法定最輕本刑，仍嫌過
      重，並難謂符合罪刑相當性及比例原則，更無從與大毒梟
      之惡行有所區隔，是認被告犯罪情狀相較於法定之重刑，
      在客觀上已足以引起一般人之同情，情節尚堪憫恕，是爰
      就被告所犯上開3 次販賣第一級毒品之罪，均適用刑法第
      59條規定，各酌量減輕其刑。其所犯上開3 次販賣第一級
      毒品之犯行，有前述1 次加重、2 次減輕其刑之事由，爰
      依法先加後遞減輕之。至被告就附表二所犯轉讓第一級毒
      品罪，其法定本刑為「處1 年以上7 年以下有期徒刑，得
      併科新臺幣一百萬元以下罰金」，立法者當已予法院就此
      部分行為人犯罪情節輕至重為量刑之區間，且被告業已依
      毒品危害防制條例第17條第2 項之規定，減輕其法定刑，
      詳如上述，是本院認就被告前開3 次轉讓第一級毒品罪減
      刑後之法定刑為量刑，應符合罪刑相當性及比例原則，當
      無使一般人認失之過苛，有情輕法重、情堪憫恕之情，是
      依被告轉讓第一級毒品犯行之犯罪情狀，難認有何客觀上
      足以引起一般人同情之情節，當無適用刑法第59條減輕其
      刑規定之餘地，附此敘明。
（三）爰審酌被告明知海洛因為法所列管之第一級毒品，使用容
      易成癮，濫行施用，非但對施用者身心造成傷害，且多有
      施用致死之案例，而因其成癮性，常使施用者經濟地位發
      生實質改變而處於劣勢，容易造成家庭破裂戕害國力，均
      為國家嚴格查禁之違禁物，仍不顧販賣及轉讓對象可能面
      臨之困境而為販賣、轉讓之犯行，其販賣、轉讓行為助長
      毒品流通，致生危害於社會及他人身體健康甚鉅，暨考量
      被告之犯罪動機、目的、手段、智識程度、生活狀況、經
      濟狀況、犯後態度、犯罪所得、前科素行及其前曾於99年
      間，因販賣第一級毒品案件，經本院以98年度訴字第1464
      號判決判處應執行有期徒刑17年，經上訴至臺灣高等法院
      臺中分院於100 年4 月7 日以100 年度上訴字第44號判決
      上訴駁回在案，有其前揭臺灣高等法院被告前案紀錄表1
      份附卷可按，竟又犯本件販賣及轉讓第一級毒品罪等一切
      情狀，分別量處如附表一、二主文欄所示之刑，並定其應
      執行之刑，沒收部分併執行之（最高法院90年度臺上字第
      7835號判決意旨參照），以示懲儆。
六、沒收：
（一）供犯罪所用之物：
   1、未扣案黑色諾基亞廠牌行動電話1 支（含內裝之0000000
      000 號門號卡1 張）：係被告所有，此據被告自承在卷（
      見本院卷第195 頁背面），為供其犯附表一所示販賣第一
      級毒品犯罪時用以與購毒者聯絡之用，已如上述，爰依毒
      品危害防制條例第19條第1 項之規定，於被告所犯附表一
      所示3 次販賣第一級毒品罪之主文項下，宣告沒收，如全
      部或一部不能沒收時，追徵其價額（至被告雖於本院準備
      程序一度陳稱上開行動電話為摩托羅拉廠牌，然經本院於
      審理時審判長向其確認該行動電話廠牌時，被告乃稱係諾
      基亞廠牌，是本院認應以被告最後確認後之陳述為正確，
      而認上開行動電話係諾基亞廠牌，附此敘明）。另被告雖
      有以上開行動電話與附表二所示受讓毒品者即證人胡裕碩
      、蘇俊彥聯繫相約見面，然證人胡裕碩、蘇俊彥均係在與
      被告見面後，始「當面」向被告索討免費海洛因施用，且
      觀諸前揭卷附其等通訊監察譯文，亦均未見有何談及轉讓
      海洛因之事，是尚難認上開行動電話係被告犯附表二所示
      轉讓第一級毒品罪所用之物，爰不於其所為附表二所示各
      轉讓第一級毒品罪之主文項下宣告沒收該支行動電話。
   2、扣案黑色小皮包1 個：係被告所有，供其放置本案販賣、
      轉讓之海洛因所用，業據被告供述在卷（見本院卷第35頁
      背面、第195 頁背面），爰依毒品危害防制條例第19條第
      1 項之規定，於被告所犯附表一所示販賣第一級毒品及附
      表二所示轉讓第一級毒品罪之主文項下，宣告沒收。
（二）犯罪預備用之物：
      扣案分裝袋1 大包：係被告所有，供其預備分裝販賣之海
      洛因所用，業據被告供述在卷（見本院卷第195 頁背面）
      ，乃被告犯罪（販賣海洛因）預備所用之物，爰依刑法第
      38條第1 項第2 款之規定，於其所犯附表一所示3 次販賣
      第一級毒品罪之主文項下宣告沒收。至被告轉讓海洛因予
      證人胡裕碩、蘇俊彥，均係在證人胡裕碩、蘇俊彥當面向
      其索討時，始無償轉讓予證人胡裕碩、蘇俊彥，應均屬偶
      發之情況下轉讓海洛因予其等，是當難認扣案分裝袋1 大
      包乃係供被告犯轉讓第一級毒品罪「預備」所用之物，是
      爰不於其所為附表二所示各轉讓第一級毒品罪之主文項下
      宣告沒收該等包裝袋。
（三）犯罪所得財物：
    1.按犯毒品危害防制條例第4 條之罪者，其供犯罪所用或因
      犯罪所得之財物應予沒收，如全部或一部不能沒收時，追
      徵其價額或以其財產抵償之，該條例第19條第1 項規定甚
      明。由此項規定觀之，必限於所得者為金錢以外之其他財
      物而無法沒收時，始應追徵其價額。如所得財物為金錢而
      無法沒收時，則應以其財產抵償之，不發生追徵價額之問
      題（最高法院89年度臺上字第6946號、91年度臺上字第55
      83號判決要旨參照）。且該條規定屬相對沒收主義之立法
      ，依該條規定宣告沒收者，以屬於被告所有之供犯罪所用
      或因犯罪所得之物為限（最高法院93年度臺上字第462 號
      判決意旨參照）。又所謂「其因犯罪所得之財物」，並不
      以當場搜獲扣押者為限；而販賣毒品所得之對價，不問其
      中何部分屬於成本，何部分屬於犯罪所得之財物，應均予
      沒收，始與上開法條之規定符合；且因犯罪所得之財物，
      亦不能與正常營利事業計算營利所得之情形，相提並論（
      最高法院65年度第5 次刑庭庭推總會議決議意旨參照）。
      又毒品危害防制條例第19條第1 項規定，犯販賣毒品罪者
      ，其犯罪所得之財物均沒收之，係採義務沒收主義。故販
      賣毒品所得之對價，不問其中成本若干，利潤多少，均應
      全部諭知沒收，貫徹政府查禁煙毒之決心，以符立法本旨
      （最高法院91年度臺上字第2419號判決意旨參照）。
    2.經查，被告所為附表一所示3 次販賣海洛因犯行，各該次
      販毒獲取之價金，依被告與交易對象之交易狀態，均已經
      收取，(1)其中附表一編號3 所示該次販賣海洛因之犯行，
      被告因嗣將該次價金全數返還予證人李世昌，乃無所得財
      物而無從宣告沒收；(2)其中附表一編號1 、2 所示2 次販
      賣海洛因所收取之價金，雖均未扣案，惟無法證明已經滅
      失，均屬被告犯毒品危害防制條例第4 條第1 項之罪所得
      之財物，應依毒品危害防制條例第19條第1 項規定，於各
      次所犯販賣第一級毒品罪項下諭知沒收，如全部或一部不
      能沒收時，以被告之財產抵償之。
（四）不予宣告沒收之物：
   1、按毒品危害防制條例第18條第 1項前段：「查獲之毒品，
      不問屬於犯人與否，均沒收銷燬之」之規定，乃刑法第38
      條第1 項第1 款之特別規定，至該法條所稱「查獲」之毒
      品，係指有罪判決書於事實欄，已經認定為被告有罪事實
      之毒品而言。又沒收為從刑之一種，依主從不可分原則，
      應附隨於主刑同時宣告之，若無主刑，則從刑即無所附麗
      （最高法院92年度台上字第5391號、94年度台上字第5984
      號判決要旨參照）。又毒品危害防制條例第19條第1 項規
      定，犯第4 條之罪者，其供犯罪所用或因犯罪所得之財物
      ，均沒收之，如全部或一部不能沒收時，追徵其價額或以
      其財產抵償之。但該條項並無如同條例第18條第1 項所定
      「不問屬於犯人與否，沒收之」之明文，自屬相對沒收主
      義之立法。是其應沒收之物，應以屬被告所有者為限（最
      高法院95年度台上字第305 號判決要旨參照）。
   2、扣案白色粉末25包（送驗淨重共計15.29公克，驗餘淨重
      共計15.16公克，空包裝袋總重6.25公克），經送鑑定均
      含有第一級毒品海洛因成分，有法務部調查局100年2 月
      18日調科壹字第10023003770號濫用藥物實驗室鑑定書在
      卷可參（見偵卷第135 頁），固係毒品危害防制條例第2
      條第2 項第1 款所稱之第一級毒品，為違禁物，且被告供
      稱係供其販賣之用，然被告自承該等海洛因均係其於本案
      為警查獲（100 年1 月20日）之前2 、3 天向真實姓名年
      級均不詳綽號「阿唐」之人所購得（見本院卷第195 頁背
      面），是尚無證據顯示該等海洛因係本案認定被告有罪事
      實（販賣及轉讓海洛因）之毒品，是爰不予宣告沒收。
   3、扣案行動電話2支（其內分別含門號0000-000000號之門
      號卡1張、門號0000-000000號之門號卡1張）：查無證據
      顯示與被告本案販賣及轉讓海洛因犯行有關，爰均不予
      宣告沒收。
據上論斷，應依刑事訴訟法第299條第1項前段，毒品危害防制條
例第4 條第1 項、第8 條第1 項、第17條第2 項、第19條第1 項
，刑法第11條、第47條第1 項、第59條、第51條第5 款、第9 款
、第38條第1 項第2 款，判決如主文。
本案經檢察官施教文到庭執行職務。
中    華    民    國    100    年    8    月    3     日
                  刑事第二庭    審判長法官  石馨文
                                法      官  郭玄義
                                法      官  吳芙如
以上正本證明與原本無異。
如不服本判決應於收受判決後10日內向本院提出上訴書狀，並應
敘述具體理由；其未敘述上訴理由者，應於上訴期間屆滿後20日
內向本院補提理由書狀(均須按他造當事人之人數附繕本)「切勿
逕送上級法院」。
中    華    民    國   100    年    8     月    3     日
                                    書記官  林明俊
毒品危害防制條例第4條
製造、運輸、販賣第一級毒品者，處死刑或無期徒刑；處無期徒
刑者，得併科新臺幣 2 千萬元以下罰金。
製造、運輸、販賣第二級毒品者，處無期徒刑或 7 年以上有期
徒刑，得併科新臺幣 1 千萬元以下罰金。
製造、運輸、販賣第三級毒品者，處 5 年以上有期徒刑，得併
科新臺幣 7 百萬元以下罰金。
製造、運輸、販賣第四級毒品者，處 3 年以上 10 年以下有期
徒刑，得併科新臺幣 3 百萬元以下罰金。
製造、運輸、販賣專供製造或施用毒品之器具者，處 1 年以上
7 年以下有期徒刑，得併科新臺幣 1 百萬元以下罰金。
前五項之未遂犯罰之。
毒品危害防制條例第8條
轉讓第一級毒品者，處 1 年以上 7 年以下有期徒刑，得併科新
臺幣 1 百萬元以下罰金。
轉讓第二級毒品者，處 6 月以上 5 年以下有期徒刑，得併科新
臺幣 70 萬元以下罰金。
轉讓第三級毒品者，處 3 年以下有期徒刑，得併科新臺幣 30
萬元以下罰金。
轉讓第四級毒品者，處 1 年以下有期徒刑，得併科新臺幣 10
萬元以下罰金。
前四項之未遂犯罰之。
轉讓毒品達一定數量者，加重其刑至二分之一，其標準由行政院
定之。
毒品危害防制條例第17條
犯第 4 條至第 8 條、第 10 條或第 11 條之罪，供出毒品來源
，因而查獲其他正犯或共犯者，減輕或免除其刑。
犯第 4 條至第 8 條之罪於偵查及審判中均自白者，減輕其刑。
毒品危害防制條例第19條
犯第 4 條至第 9 條、第 12 條、第 13 條或第 14 條第 1 項
、第 2 項之罪者，其供犯罪所用或因犯罪所得之財物，均沒收
之，如全部或一部不能沒收時，追徵其價額或以其財產抵償之。
為保全前項價額之追徵或以財產抵償，得於必要範圍內扣押其財
產。
犯第 4 條之罪所使用之水、陸、空交通工具沒收之。
附表一：（被告販賣第一級毒品海洛因）
┌──┬────┬────┬────────┬──────┬────────┐
│編號│購毒者  │交易時間│交易地點        │聯絡交易方式│   主    文     │
│    │        │（民國）│                │及交易價格（│                │
│    │        │        │                │價金- 新臺幣│                │
│    │        │        │                │）          │                │
├──┼────┼────┼────────┼──────┼────────┤
│ 1  │林國棟  │右述99年│彰化縣員林鎮靜修│林國棟於99│賴火諒販賣第一級│
│    │        │11月18日│路與新生路口之統│年11月18日下│毒品，累犯，處有│
│    │        │晚上8 時│一超商門口      │午3 時24分48│期徒刑拾年陸月，│
│    │        │53分48秒│                │秒許、同日│扣案分裝袋壹大包│
│    │        │許該通電│                │下午6 時51分│、黑色小皮包壹個│
│    │        │話通話後│                │43秒許、同│，均沒收；未扣案│
│    │        │約30分鐘│                │日晚上8 時40│黑色諾基亞廠牌行│
│    │        │        │                │分45秒許、│動電話壹支（內含│
│    │        │        │                │同日晚上8 時│00000000│
│    │        │        │                │47分28秒許、│０九號之門號卡壹│
│    │        │        │                │同日晚上8 │張）沒收，如一部│
│    │        │        │                │時53分48秒許│或全部不能沒收時│
│    │        │        │                │，以其所使用│，應追徵其價額；│
│    │        │        │                │之0000000000│未扣案販賣第一級│
│    │        │        │                │號行動電話與│毒品所得財物新臺│
│    │        │        │                │賴火諒所有之│幣壹仟元沒收，如│
│    │        │        │                │0000000000號│全部或一部不能沒│
│    │        │        │                │行動電話聯絡│收時，以其財產抵│
│    │        │        │                │交易海洛因事│償之。          │
│    │        │        │                │宜後，賴火諒│                │
│    │        │        │                │即於左列交易│                │
│    │        │        │                │時間、地點，│                │
│    │        │        │                │販賣第一級毒│                │
│    │        │        │                │品海洛因1 包│                │
│    │        │        │                │予林國棟，並│                │
│    │        │        │                │向林國棟收取│                │
│    │        │        │                │價金1 千元，│                │
│    │        │        │                │而完成交易。│                │
├──┼────┼────┼────────┼──────┼────────┤
│ 2  │許嘉麟  │右述99年│彰化縣大村鄉中山│許嘉麟於99年│賴火諒販賣第一級│
│    │        │12月1 日│路美利達自行車工│12月1 日晚上│毒品，累犯，處有│
│    │        │晚上7 時│廠前            │7 時12分14秒│期徒刑拾年陸月，│
│    │        │12分14秒│                │許，以其使用│扣案分裝袋壹大包│
│    │        │許該通電│                │之0000000000│、黑色小皮包壹個│
│    │        │話通話後│                │號行動電話與│，均沒收；未扣案│
│    │        │之同日約│                │賴火諒所有之│諾基亞廠牌行動電│
│    │        │晚上7 、│                │0000000000號│話壹支（內含０九│
│    │        │8時許   │                │行動電話聯絡│00000000│
│    │        │        │                │交易海洛因事│號之門號卡壹張）│
│    │        │        │                │宜後，賴火諒│沒收，如一部或全│
│    │        │        │                │即於左列交易│部不能沒收時，應│
│    │        │        │                │時間、地點，│追徵其價額；未扣│
│    │        │        │                │販賣第一級毒│案販賣第一級毒品│
│    │        │        │                │品海洛因1 包│所得財物新臺幣壹│
│    │        │        │                │予許嘉麟，並│仟元沒收，如全部│
│    │        │        │                │向許嘉麟收取│或一部不能沒收時│
│    │        │        │                │1 千元之價金│，以其財產抵償之│
│    │        │        │                │，而完成交易│。              │
│    │        │        │                │。          │                │
├──┼────┼────┼────────┼──────┼────────┤
│ 3  │李世昌  │右述99年│彰化縣大村鄉中山│李世昌於99│賴火諒販賣第一級│
│    │        │11月18日│路美利達自行車工│年11月18日晚│毒品，累犯，處有│
│    │        │晚上10時│廠前            │上9 時40分11│期徒刑拾年，扣案│
│    │        │3 分12秒│                │秒許、同日│分裝袋壹大包、黑│
│    │        │許該通電│                │晚上10時3 分│色小皮包壹個，均│
│    │        │話通話後│                │12秒許，以其│沒收；未扣案黑色│
│    │        │不久    │                │使用之097068│諾基亞廠牌行動電│
│    │        │        │                │0001號行動電│話壹支（內含０九│
│    │        │        │                │話與賴火諒所│00000000│
│    │        │        │                │有之00000000│號之門號卡壹張）│
│    │        │        │                │09號行動電話│沒收，如一部或全│
│    │        │        │                │聯絡交易海洛│部不能沒收時，應│
│    │        │        │                │因事宜後，賴│追徵其價額。    │
│    │        │        │                │火諒即於左列│                │
│    │        │        │                │交易時間、地│                │
│    │        │        │                │點，販賣第一│                │
│    │        │        │                │級毒品海洛因│                │
│    │        │        │                │1 包予李世昌│                │
│    │        │        │                │，並向李世昌│                │
│    │        │        │                │收取價金3 千│                │
│    │        │        │                │元，而完成交│                │
│    │        │        │                │易，然因李世│                │
│    │        │        │                │昌當場覺得不│                │
│    │        │        │                │放心，將該包│                │
│    │        │        │                │海洛因放置水│                │
│    │        │        │                │銀燈下查看後│                │
│    │        │        │                │，認該包海洛│                │
│    │        │        │                │因顏色太透明│                │
│    │        │        │                │，恐加糖過多│                │
│    │        │        │                │，品質不佳，│                │
│    │        │        │                │旋向賴火諒要│                │
│    │        │        │                │求退貨及退還│                │
│    │        │        │                │價金，經賴火│                │
│    │        │        │                │諒答應後，李│                │
│    │        │        │                │世昌即將該包│                │
│    │        │        │                │海洛因退還予│                │
│    │        │        │                │賴火諒，賴火│                │
│    │        │        │                │諒亦將李世昌│                │
│    │        │        │                │甫所交付之3 │                │
│    │        │        │                │千元價金即其│                │
│    │        │        │                │此次之交易所│                │
│    │        │        │                │得退還予李世│                │
│    │        │        │                │昌。        │                │
└──┴────┴────┴────────┴──────┴────────┘
附表二：（被告轉讓第一級毒品海洛因）
┌──┬────┬────┬────────┬──────┬────────┐
│編號│受讓者  │時間    │地點            │聯絡方式及轉│    主   文     │
│    │        │（民國）│                │讓之量      │                │
├──┼────┼────┼────────┼──────┼────────┤
│ 1  │胡裕碩  │右述99年│賴火諒位於彰化縣│胡裕碩於99年│賴火諒轉讓第一級│
│    │        │11月18日│員林鎮東北里東南│11月18日中午│毒品，累犯，處有│
│    │        │中午12時│路155巷85號住處 │12時33分31秒│期徒刑壹年貳月，│
│    │        │53分26秒│房間            │許、同日中午│扣案黑色小皮包壹│
│    │        │許該通電│                │12時53分26秒│個沒收。        │
│    │        │話通話後│                │許，以其所使│                │
│    │        │不久見面│                │用之00000000│                │
│    │        │，見面之│                │82號行動電話│                │
│    │        │後約7 、│                │與賴火諒所有│                │
│    │        │8 分鐘  │                │之0000000000│                │
│    │        │        │                │號行動電話聯│                │
│    │        │        │                │絡後，賴火諒│                │
│    │        │        │                │即在彰化縣員│                │
│    │        │        │                │林鎮雙景鵝肉│                │
│    │        │        │                │攤，與胡裕碩│                │
│    │        │        │                │見面，胡裕碩│                │
│    │        │        │                │乃向賴火諒索│                │
│    │        │        │                │討免費海洛因│                │
│    │        │        │                │施用，2 人即│                │
│    │        │        │                │於左列時間，│                │
│    │        │        │                │一同至左列地│                │
│    │        │        │                │點，由賴火諒│                │
│    │        │        │                │無償轉讓第一│                │
│    │        │        │                │級毒品海洛因│                │
│    │        │        │                │1 小包約0. 2│                │
│    │        │        │                │公克（原裝在│                │
│    │        │        │                │賴火諒所有之│                │
│    │        │        │                │扣案黑色小皮│                │
│    │        │        │                │包內）予胡裕│                │
│    │        │        │                │碩。        │                │
├──┼────┼────┼────────┼──────┼────────┤
│ 2  │蘇俊彥  │右述99年│彰化縣員林鎮中山│蘇俊彥於99年│賴火諒轉讓第一級│
│    │        │11月18日│路與大同路口之昇│11月18日凌晨│毒品，累犯，處有│
│    │        │凌晨0時 │財麗喜酒店前    │0 時39分14秒│期徒刑壹年貳月，│
│    │        │52分11秒│                │許、同日凌晨│扣案黑色小皮包壹│
│    │        │許該通電│                │0 時52分11秒│個沒收。        │
│    │        │話通話後│                │許，以其使用│                │
│    │        │約10分鐘│                │之0000000000│                │
│    │        │        │                │號行動電話（│                │
│    │        │        │                │申登人為施建│                │
│    │        │        │                │龍）與賴火諒│                │
│    │        │        │                │所有之091668│                │
│    │        │        │                │7309號行動電│                │
│    │        │        │                │話聯絡見面後│                │
│    │        │        │                │，蘇俊彥乃向│                │
│    │        │        │                │賴火諒索討免│                │
│    │        │        │                │費海洛因施用│                │
│    │        │        │                │，賴火諒即在│                │
│    │        │        │                │左列時間、地│                │
│    │        │        │                │點，無償轉讓│                │
│    │        │        │                │第一級毒品海│                │
│    │        │        │                │洛因1 小包約│                │
│    │        │        │                │0.2 公克（原│                │
│    │        │        │                │裝在賴火諒所│                │
│    │        │        │                │有之扣案黑色│                │
│    │        │        │                │小皮包內）予│                │
│    │        │        │                │蘇俊彥。    │                │
│    │        │        │                │            │                │
├──┼────┼────┼────────┼──────┼────────┤
│ 3  │蘇俊彥  │100年1月│彰化縣員林鎮員林│蘇俊彥於左列│賴火諒轉讓第一級│
│    │        │19日下午│農工前車上      │時間、地點，│毒品，累犯，處有│
│    │        │5 、6 時│                │與賴火諒見面│期徒刑壹年貳月，│
│    │        │許      │                │，乃向賴火諒│扣案黑色小皮包壹│
│    │        │        │                │索討免費海洛│個沒收。        │
│    │        │        │                │因施用，賴火│                │
│    │        │        │                │諒即於左列時│                │
│    │        │        │                │間、地點，無│                │
│    │        │        │                │償轉讓第一級│                │
│    │        │        │                │毒品海洛因1 │                │
│    │        │        │                │小包約0.2 公│                │
│    │        │        │                │克（原裝在賴│                │
│    │        │        │                │火諒所有之扣│                │
│    │        │        │                │案黑色小皮包│                │
│    │        │        │                │內）予蘇俊彥│                │
│    │        │        │                │。          │                │
└──┴────┴────┴────────┴──────┴────────┘